# 请问针对剩余期间实施审计程序与针对期末实施审计程序有什么区别

提问人：wx_5b1cdbda3dcb 时间：2018-06-10 16:17:22
书上说在期中实施实质性程序后，应针对剩余期间实施进一步的实质性程序。还说CPA应权衡这两部分的审计资源是否能显著小于完全在期末实施实质性程序所需消耗的资源。 我想知道针对剩余期间实施审计程序与针对期末实施审计程序有什么区别？例如，在期中对应收账款进行了函证，难道在期末就不用进行函证了吗？

回答人：chenyiwei
剩余期间实施审计程序的通常做法是后推测试（roll forward），理论上如果期中已经函证过，且该被审计单位内控可依赖，期中函证基准日与年末日之间的距离合理，则期末可以做后推测试，不再重复函证。但实务操作中这样的情况很少，尤其是目前监管机构对函证程序的执行监管异常严格的情况下。